臺灣臺中地方法院交通事件裁定      100年度交聲字第2975號
原處分機關  交通部公路總局臺中區監理所
異  議  人
即受處分人  楊順平
上列異議人即受處分人因違反道路交通管理處罰條例案件，對於
交通部公路總局臺中區監理所民國100 年10月20日所為之裁決（
中監違字第裁60－J00000000 號）聲明異議，本院裁定如下：
    主    文
異議駁回。
    理    由
一、原處分機關意旨略以：異議人即受處分人楊順平（下稱受處
    分人）所有之車牌號碼7197－NJ號自用小客貨車，於民國10
    0 年4 月24日11時15分許，在台63甲線0.3 公里處，因「駕
    車行經有燈光號誌管制之交岔路口闖紅燈」之違規，為南投
    縣政府警察局交通隊員警以其有違反道路交通管理處罰條例
    第53條第1 項規定之行為逕行舉發。受處分人未於期限內到
    案，原處分機關遂於100 年10月20日以中監違字第裁60－J0
    0000000 號裁決書，依道路交通管理處罰條例第53條第1 項
    之規定裁處受處分人罰鍰新臺幣（下同）4,000 元，並依同
    條例第63條第1 項規定記違規點數3 點，逾期依裁決書處罰
    主文裁處等語。
二、聲明異議意旨略以：因住家為大樓，未收到罰單，為此聲明
    異議云云。
三、按汽車駕駛人，行經有燈光號誌管制之交岔路口闖紅燈者，
    處1,800 元以上5,400 元以下罰鍰，併記違規點數3 點，道
    路交通管理處罰條例第53條第1 項及第63條第1 項第3 款分
    別定有明文。次按汽車駕駛人之違規行為當場不能或不宜攔
    截製單舉發，經以科學儀器取得證據資料者，得對汽車所有
    人逕行舉發處罰，逕行舉發者，應按「已查明之資料填註車
    牌號碼、車輛種類、車主姓名或地址」，並於通知單上方空
    白處加註逕行舉發之文字後，由舉發機關送達被通知人，道
    路交通管理處罰條例第7 條之2 第1 項第7 款、第4 項、違
    反道路交通管理事件統一裁罰基準及處理細則第11條第1 項
    第4 款亦定有明文。又按處理違反道路交通管理事件，有關
    文書送達之程序，依行政程序法之規定，違反道路交通管理
    事件統一裁罰標準及處理細則第5 條定有明文。而送達，於
    應受送達人之住居所、事務所或營業所為之，但在行政機關
    辦公處所或他處會晤應受送達人時，得於會晤處所為之；於
    應送達處所不獲會晤應受送達人時，得將文書付與有辨別事
    理能力之同居人、受僱人或應送達處所之接收郵件人員，行
    政程序法第72條第1 項、第73條第1 項亦有明定。再受公寓
    大廈管理委員會僱用之管理員，其所服勞務包括為公寓大廈
    住戶接收文件，性質上應屬全體住戶之受僱人。郵政機關之
    郵務士送達文書於住所、居所、事務所或營業所，不獲會晤
    應受送達人，而將文書付與公寓大廈管理員者，為合法送達
    ，至該管理員何時將文書轉交應受送達人，對已生之送達效
    力不生影響（參照最高法院97年度台抗字第624 號裁定意旨
    ) 。
四、經查，受處分人所有之車牌號碼7197－NJ號自用小客貨車，
    於100 年4 月24日11時15分許，在台63甲線0.3 公里處，因
    「駕車行經有燈光號誌管制之交岔路口闖紅燈」之違規，為
    南投縣政府警察局交通隊員警以投警交字第J00000000 舉發
    通知單逕行舉發等情，此有舉發通知單與採證照片在卷可稽
    ，是受處分人之前揭車輛確有於上揭時、地有違規闖紅燈之
    情事存在，舉發機關據以掣單逕行舉發，並無違誤。況上開
    舉發通知單（附採證照片）業經舉發機關委由郵政機關於10
    0 年5 月19日送達至受處分人戶籍地址即臺中市○里區○○
    街421 巷36號，因未會晤受處分人本人，而由受僱人即該大
    樓管理員白金達先生簽名並蓋「綠意親境大樓收發章」代為
    收受，有受處分人個人戶籍資料查詢結果、中華郵政掛號郵
    件收件回執各1 份在卷足憑。揆諸上開規定，本件舉發違反
    道路交通管理事件通知單應已於100 年5 月19日合法送達予
    受處分人，核無違誤。受處分人辯稱未收到罰單云云，即屬
    無據，不足採信。
五、綜上所述，受處分人所有之前揭車輛既於上開時、地有駕車
    行經有燈光號誌管制之交岔路口闖紅燈之違規事實存在，則
    原處分機關依道路交通管理處罰條例第53條第1 項、第63條
    第1 項第3 款之規定，裁處受處分人罰鍰4 千元，並記違規
    點數3 點，核無違誤，本件異議為無理由，應予駁回。
六、據上論斷，應依道路交通管理處罰條例第87條第2項、道路
    交通事件處理辦法第18條，裁定如主文。
中    華    民    國   100    年    11    月    24    日
                  交通法庭    法  官  胡芷瑜
以上正本證明與原本無異。
如不服本裁定應於送達後5日內向本院提出抗告狀(應附繕本)並
敘述抗告之理由。
                              書記官  曾惠雅
中    華    民    國   100    年    11    月    24    日